臺灣新竹地方法院刑事裁定
111年度聲字第903號
聲  請  人
即  被  告  黃南競




上列被告因詐欺等案件（111年度訴字第615號），聲請具保停止
羈押，本院裁定如下：
    主  文
黃南競提出新臺幣肆佰萬元之保證金後，准予停止羈押，並限制
住居在新北市淡水區新市○路○段○○○巷○○號，及自停止羈押之日
起限制出境、出海捌月。
    理  由
一、聲請意旨略以：聲請人即被告黃南競前於民國111年8月11日
    接受訊問時，雖蒙鈞院准出具新臺幣（下同）400萬元後，
    代替羈押，然因該金額非被告所能負擔，故遭羈押，然被告
    並非大鑫公司員工，被告係受同案被告朱壽暉之委託，參與
    投標，投標文件亦係大鑫公司員工所製作，被告亦不知悉大
    鑫公司所有進出口貨款收支。本案為同案被告朱壽暉委託深
    圳3加1公司偽造不實的UDI碼標示在快篩試劑的外盒和檢測
    卡上，被告是在檢測卡上發現QR二維條碼後，才警覺到同案
    被告朱壽暉有進口非ACON原廠的快篩試劑，被告亦有詢問同
    案被告朱壽暉，其亦向被告表示只是少量進口，且該產品與
    ACON原廠外篩試劑相同，被告雖然發現3加1公司的快篩試劑
    無法正常顯示檢測結果，但同案被告朱壽暉也表示此是因為
    少量產品受潮所致，被告未於第一時間向有關單位舉報，實
    為本人錯誤，被告願意承認知情不報的錯誤；至於詐欺部分
    ，被告雖未參與文件製作，但有代表大鑫公司參加投標，被
    告亦願承認錯誤。請鈞院審酌被告已坦承錯誤，且被告未收
    受大鑫公司之報酬，另被告家中尚有年邁老母，其身體狀不
    佳，亟需被告返家照顧，懇請鈞院酌予降低保證金後，具保
    代替羈押等語。
二、按被告及得為其輔佐之人或辯護人，得隨時具保向法院聲請
    停止羈押，刑事訴訟法第110條第1項定有明文。法院准許具
    保停止羈押聲請之要件為：被告雖有刑事訴訟法第101條第1
    項各款或第101條之1第1項所示羈押原因，但已無羈押之必
    要，或有同法第114條各款所示情形。又所謂停止羈押，乃
    指羈押原因仍在，但無羈押之必要，而以具保、責付或限制
    住居為其替代手段，亦即羈押裁定之效力仍然存續，僅其執
    行予以停止。而對被告所執行之羈押，其本質上係為保全被
    告，使刑事訴訟程序得以順利進行，或保全證據而對被告所
    實施剝奪其人身自由之強制處分，是被告有無羈押之必要，
    自應由法院依有無上述羈押之目的而為合目的性之裁量。
三、經查：　　
  ㈠被告黃南競因詐欺等案件，經檢察官以其共同涉犯刑法第339
    條之4第1項第2款之3人以上共同詐欺取財罪、同法第225條
    第2項、第1項之販賣虛偽標記之商品罪、醫療器材管理法第
    60條第1項之輸入不良醫療器材罪、同法第60條第2項之販賣
    不良醫療器材罪、同法第62條第1項之未經核准輸入醫療器
    材罪及同法第62條第2項之販賣未經核准輸入之醫療器材罪
    等罪，提起公訴，經本院受命法官於111年8月11日依法訊問
    後，認其涉犯上開罪名，犯罪嫌疑重大，又被告於短期間內
    ，多次未經許可輸入本案快篩試劑，且參與政府投標，認有
    反覆實施同一犯罪之虞，另被告所述，與共犯朱壽暉、李紫
    綺有所出入，認被告有勾串共犯或證人之虞，惟本案有相關
    客觀之書證在卷可佐，且被告與共犯之行動電話均已扣案，
    另被告亦非大鑫公司之負責人，認被告雖有上開羈押原因，
    但無羈押必要，命出具400 萬元後代替羈押，並限制住居於
    新北市淡水區新市○路0段000 巷00號，並限制出境出海，然
    因被告覓保無著，認被告有羈押之必要，爰於同日予以羈押
    。　
　㈡被告於偵查及本案訊問中，雖否認上開犯行，然被告涉犯上
    開罪嫌均有卷內相關證據、共犯及證人之證詞可佐，足認其
    就本案之犯罪嫌疑重大。又參酌被告就本案快篩試劑輸入之
    過程及後續販賣之流程，所述均與共犯朱壽暉及其餘證人不
    符，可認被告有勾串證人或共犯之虞；另被告短期內未經許
    可輸入大量之快篩試劑販賣，可認被告有反覆實施詐欺罪之
    虞。從而，本案仍有符合刑事訴訟法第101條第1項第2款及
    同法第101條之1第1項第7款規定之羈押原因。
　㈢惟被告自偵查中執行羈押至今已有相當時日，檢察官於偵查
    階段多次傳喚、釐清之取證程序亦到一定程度，參以本案尚
    有卷內客觀之書證可資證明被告犯行；另被告非大鑫公司之
    負責人，且輸入本案快篩試劑之核准亦遭主管機關撤銷，且
    大鑫公司亦已依主管機關命令，回收本案快篩試劑，衡以羈
    押為對於人身自由限制之最強烈手段，暨權衡國家司法權對
    犯罪之追訴遂行之公益、羈押之比例原則，認若被告能向本
    院提出一定數額之保證金供擔保，並對其為限制住居，以及
    限制出境、出海8月之處分，應足產生相當之拘束力，而可
    作為羈押之替代手段，以確保本案後續審判或執行程序之進
    行。爰審酌本案被告等共同輸入快篩試劑數量甚鉅、且已有
    部分流入市面，對於我國防堵疫情擴散已產生重大危害，佐
    以被告於本案中係負責以不實製造地點向主管機關申請取得
    輸入許可，且負責與我國大陸區之ACON公司聯絡、訂貨且與
    起訴書附表三所列政府機關接洽販賣本案快篩試劑事宜，被
    告實為本案犯罪重要分工角色，以及本案後續仍可能有證據
    待調查之訴訟程序等一切情狀，准被告於提出400萬元之保
    證金後，停止羈押，並限制住居於如附表所示處所及限制出
    境、出海8月。
四、依刑事訴訟法第121條第1項、第110條第1項、第111條、第9
    3條之6，裁定如主文。　　
中　　華　　民　　國　　111 　年　　8 　　月　　19　　日
                  刑事第五庭  審判長  法　官  魏瑞紅
                                      法  官  陳麗芬
                                      法  官  華澹寧
以上正本證明與原本無異。
如不服本裁定，應於送達後5日內，向本院提出抗告狀。
中　　華　　民　　國　　111 　年　　8 　　月　　19　　日
                                      書記官  吳羽君